

- sihamsissa1903@gmail.com
- ★ 70 Rue Bonnevide Saint-Denis (93200)
- Seine Saint-Denis
 Saint-Denis
 Paris
- 07 53 59 52 75

Réseaux sociaux

@https://github.com/sihambordjah

in @https://www.linkedin.com/in/sbordjah

Skills

Front-End

- HTML5 / CSS3
- JavaScript
- React

Back-End

- Node.js
- PHP
- MySQL / Sql / NoSQL
- APIs

Autres

- Sass
- Webpack
- C, C++, Pascal, Java EE
- SEO
- Test de performance
- Validation W3C, ES6, JSON

Logiciels et environnements

Visual Studio Code

Git /Github

MongoDB / phpMyAdmin

PageSpeed, Pingdom

Netbeans, Eclipse, NotePad, Code blocks,

Atouts

Communication

Travail en équipe

Capacité d'adaptation

Sens de l'organisation

Langues

Arabe Langue maternelle

Français Niveau avancé (B2)

Anglais technique

Références

Nour El Islam SAIDI Mentor , Openclassrooms bestogl2@gmail.com

Siham BORDJAH

Développeuse web

Développeuse web créative, autonome et passionnée avec de solides expériences dans la création de sites web et d'applications e-commerce. Titulaire d'un titre professionnel en développeur web, maîtrisant parfaitement les langages HTML, CSS, JavaScript ainsi que le framework React. Je souhaite évoluer dans votre entreprise et travailler sur vos projets. J'aimerais contribuer à la réalisation de vos sites, pages et applications à l'aide de ma connaissance du développement web.

Diplômes et Formations

Développeur web

De mai 2022 à avril 2023 Openclassrooms Saint-Denis, France

- Projet1 Prenez en main votre formation de développeur web: Ce projet m'a donné toutes les clés pour réussir mon parcours, puis mon insertion professionnelle.
- Projet2 Transformez une maquette en site web avec HTML & CSS: Développer un site Internet "Booki" qui permette aux usagers de trouver des hébergements et des activités dans la ville de leur choix. Site statique en HTML, CSS.
- Projet3 Dynamisez une page web avec des animations CSS:
 Développer un site "mobile first" qui répertorie les menus de restaurants gastronomiques "Ohmyfood".
- Projet4 Optimisez un site web existant: Rédaction du rapport d'optimisation grâce aux résultats obtenue sur PageSpeed Insights et Pingdom.
- Projet5 Construisez un site e-commerce en JavaScript:
 Réalisé un site e-commerce en HTML/CSS et JavaScript pour le client "Kanap" et l'utilisation d'une
 API REST pour récupérer les données.
- Projet6 Construisez une API sécurisée pour une application d'avis gastronomiques: Réalisé le backend d'une application d'évaluation de sauces piquantes. Ce projet est développée en Node.js et express. Pour la base de données j'utilise MongoDB.
- Projet7 Créez une application web de location immobilière "Kasa" avec React: Réalisé le backend en utilisant JavaScript avec NodeJS et le frontend avec React.

Java développeur

De janvier 2019 à juillet 2019 Amis de java Bejaia Béjaia

Français communiqué

De mars 2015 à juin 2015 Lotissement Djam Lot Num 04 Derrière Madala (Tusna Béjaia

Création Des Sites Web

De septembre 2014 à janvier 2015 Lotissement Djam Lot Num 04 Derrière Madala (Tusna) Béjaia Réalisé un site web j'utilise le langage PHP et le système de gestion de bases de données relationnelles MYSQL.

Réseaux Informatique Installation et Configuration

De novembre 2013 à mars 2014 Lotissement Djam Lot Num 04 Derrière Madala (Tusna) Béjaia

Informatique Option réseaux et systèmes distribués

De septembre 2012 à juillet 2014 Université A-Mira Bejaia Algérie Béjaia

Réseaux Informatique Administration

D'octobre 2013 à février 2014 Lotissement Djam Lot Num 04 Derrière Madala (Tusna) Béjaia

Informatique Générale

De septembre 2008 à juillet 2012 Université A-Mira Bejaia Algérie Béjaia

Expériences professionnelles

Enseignante vacataire

D'octobre 2017 à juin 2019 Université A-Mira de Bejaia Béjaia

Technicienne de maintenance informatique

D'avril 2015 à juillet 2015 Ait Hammouda Ahmed Béjaia

Conception et réalisation d'un site web

De février 2012 à juin 2012 La clinique médicale Rameau d'olivier Béjaia

Gestion de prise de rendez-vous en ligne pour la clinique médicale Rameau d'olivier réalisé avec PHP et MYSQL. Ce projet m'a permis de collaborer en équipe en communiquant, en partageant les idées et en mutualisant les efforts.

Technicienne maintenance informatique

De mars 2012 à mai 2012 Soummam Computer System Béjaia